【裁判字號】    92,訴,1726
【裁判日期】    921229
【裁判案由】    毒品危害防制條例
【裁判全文】
臺灣桃園地方法院刑事判決                        九十二年度訴字第一七二六號
    聲請人  台灣桃園地方法院檢察署檢察官
    被  告  甲○○
右列被告因違反毒品危害防制條例案件，經檢察官聲請以簡易判決處刑（九十二年度
毒偵字第二三九二號、第二四三三號、第二九四八號，九十二年度毒偵緝字第四八九
號），本院認不宜行簡易判決處刑，改依通常程序審理，被告於準備程序中就被訴事
實為有罪之陳述，經本院合議庭裁定由受命法官獨任行簡式審判程序，茲判決如左：
    主  文
甲○○連續施用第一級毒品，累犯，處有期徒刑玖月；又施用第二級毒品，累犯，處
有期徒刑肆月。應執行有期徒刑拾壹月。
    事  實
一、甲○○曾因違反肅清煙毒條例等案件，經本院於民國八十二年七月二日以八十二
    年訴字第二一七號判決應執行有期徒刑三年四月（違反肅清煙毒條例部分判處有
    期徒刑三年二月，違反麻醉藥品管理條例部分判處有期徒刑四月），上訴後，經
    台灣高等法院於八十三年一月十二日以八十二年上訴字第六八三八號判決駁回上
    訴確定，入監執行後，於八十六年一月四日假釋出獄，於八十七年十一月二十四
    日假釋期滿，假釋未經撤銷，未執行之刑，以已執行論。
二、甲○○前因施用毒品案件，經台灣台中地方法院以九十年毒聲字第三七七號裁定
    送勒戒處所觀察勒戒，結果無繼續施用毒品傾向，經台灣台中地方法院檢察署檢
    察官於九十年二月九日以九十年毒偵字第五四二號為不起訴處分確定。
三、甲○○於前揭不起訴處分確定後五年內，又基於施用第一級毒品海洛因之概括犯
    意，以將海洛因滲入香煙施用之方式，於
    （一）九十一年十一月十四日下午八時五十分許採尿前回溯一百二十小時期間內
          某刻，在台灣地區某不詳處所，非法施用海洛因一次。
    （二）九十二年三月二十五（或六）日某刻，在桃園縣龜山鄉○○○路某倉儲公
          司內，非法施用海洛因一次。
    （三）九十二年四月二十五日下午四時許採尿前回溯一百二十小時期間內某刻，
          在台灣地區某不詳處所，非法施用海洛因一次。
    （四）九十二年七月三十一日上午十一時二十分許採尿前回溯一百二十小時期間
          內某刻，在台灣地區某不詳處所，非法施用海洛因一次。
四、甲○○另基於施用第二級毒品安非他命之犯意，於九十一年十一月十四日下午八
    時五十分許回溯一百二十小時期間內某刻，在台灣地區某不詳處所，以將安非他
    命置入吸食器（施用後已丟棄）內下以火燒烤生煙方式，非法施用安非他命一次
    。
五、嗣甲○○於前揭（一）、（三）、（四）採尿日及九十二年三月二十七日至桃園
    縣警察局平鎮分局驗尿，結果均呈嗎啡陽性反應或及安非他命反應，始悉上情。
六、復經本院於九十二年五月三十一日以九十二年毒聲字第一Ｏ三七號裁定送勒戒處
    所觀察勒戒，結果有繼續施用毒品傾向，又經本院於九十二年十月十六日以九十
    二年毒聲字第三一七Ｏ號裁定令入戒治處所施以強制戒治一年。
七、案經桃園縣警察局平鎮分局報告台灣桃園地方法院檢察署檢察官偵查後聲請簡易
    判決處刑。本院改行通常程序，甲○○於準備程序中為有罪之陳述，經本院合議
    庭裁定由受命法官獨任行簡式審判程序。
    理  由
一、訊據被告甲○○對其施用海洛因及安非他命之犯行固不諱言，惟供陳：犯罪時間
    及大部分犯罪地點已忘記等語。經查：被告所採集之尿液經昭信科技顧問股份有
    限公司鑑定，均呈嗎啡陽性反應，及呈安非他命陽性反應，有該公司濫用藥物陽
    性檢體檢驗報告四紙在卷可稽。且初次吸食或施打煙毒及麻醉藥品者，經人體代
    謝作用於八小時之內，即有約百分之八十之量排出，二十四小時之後，續有約剩
    餘量之百分之九十再排出，七十二小時之後，仍有殘餘微量排出，吸食或施打者
    個人體質不同，其排出時間亦會有所差異，尤其成癮者（抗藥性強）其於吸食後
    一二Ｏ小時內所採之尿液，配合較具公信力之儀器（如氣相質譜儀），仍有可能
    被檢測出，此參諸憲兵司令部八十年鑑驗字第Ｏ九九九號函自明，是被告之自白
    與事實相符。被告前因施用毒品案件，經台灣台中地方法院以九十年毒聲字第三
    七七號裁定送勒戒處所觀察勒戒，結果無繼續施用毒品傾向，經台灣台中地方法
    院檢察署檢察官於九十年二月九日以九十年毒偵字第五四二號為不起訴處分確定
    。本件又經本院於九十二年五月三十一日以九十二年毒聲字第一Ｏ三七號裁定送
    勒戒處所觀察勒戒，結果有繼續施用毒品傾向，又經本院於九十二年十月十六日
    以九十二年毒聲字第三一七Ｏ號裁定令入戒治處所施以強制戒治一年，有台灣高
    等法院被告全國前案紀錄表一份、台灣桃園地方法院檢察署刑案資料查註紀錄表
    一份、前揭本院刑事裁定二份、台灣桃園看守所附設勒戒所九十二年十月八日桃
    所憲勒字第Ｏ七四六號函及有無繼續施用毒品傾向證明書一份在卷可稽，被告於
    前揭不起訴處分確定後，五年內再犯毒品危害防制條例第十條之罪，亦堪認定。
    故本件事證已臻明確，被告犯行洵堪認定。
二、核被告所為，係犯毒品危害防制條例第十條第一項之施用第一級毒品海洛因罪、
    第二項之施用第二級毒品安非他命罪，至其施用前後持有海洛因或安非他命之低
    度行為，為施用海洛因或安非他命之高度行為吸收，不另論罪。被告先後四次施
    用海洛因犯行，時間緊接，手法相同，觸犯同一構成要件之罪名，顯係基於概括
    之犯意為之，為連續犯，應依刑法第五十六條論以一罪並加重其刑。被告所犯前
    揭二罪，犯意各別罪名互異，應分論併罰。被告曾因違反肅清煙毒條例等案件，
    經本院於八十二年七月二日以八十二年訴字第二一七號判決應執行有期徒刑三年
    四月（違反肅清煙毒條例部分判處有期徒刑三年二月，違反麻醉藥品管理條例部
    分判處有期徒刑四月），上訴後，經台灣高等法院於八十三年一月十二日以八十
    二年上訴字第六八三八號判決駁回上訴確定，入監執行後，於八十六年一月四日
    假釋出獄，於八十七年十一月二十四日假釋期滿，假釋未經撤銷，未執行之刑，
    以已執行論，有台灣高等法院被告全國前案紀錄表、台灣桃園地方法院檢察署刑
    案資料查註紀錄表各一份在卷可稽，其於有期徒刑執行完畢五年內再犯本件有期
    徒刑以上之罪，為累犯，應依刑法第四十七條加重其刑。爰審酌被告之品行、犯
    罪動機、目的、手段、施用毒品係自戕行為及自白犯行犯罪後態度良好等一切情
    狀，量處如主文所示之刑，並定應執行之刑，以示懲儆。
三、至於聲請意旨另以：被告自九十二年三月間某日起，至九十二年七月三十一日止
    （除前揭有罪認定之犯行外），連續施用第一級毒品海洛因，因認被告涉有連續
    施用第一級毒品海洛因罪嫌云云。聲請人無非係以被告之自白、被查獲時採集之
    尿液經送鑑定有嗎啡反應為主要論據。按被告之自白，不得作為有罪判決之唯一
    證據，仍應調查其他必要之證據，以察是否與事實相符。刑事訴訟法第一百五十
    六條第二項定有明文。本件被告於本院審理中雖坦承連續施用海洛因犯行，然依
    前揭規定，仍應調查其他必要證據，以察是否與事實相符。被告被查獲時所採集
    之尿液經送鑑定雖呈嗎啡陽性反應，惟此僅能證明被告於被查獲採尿液前回溯一
    百二十小時期間內某刻，各曾有施用一次海洛因，亦即僅能證明被告有前揭有罪
    之犯罪事實。是此部分僅有被告之自白，依前揭規定，尚難認定被告之自白與事
    實相符，此外本院復查無其他積極證據，足資證明被告犯行，被告此部分之犯罪
    無法證明，本應為無罪之諭知，惟聲請人認此部分犯嫌與前揭有罪認定之犯罪事
    實有連續犯之裁判上一罪關係，爰不為無罪之諭知，併予敘明。
四、本件係檢察官聲請以簡易處刑之案件，因有刑事訴訟法第四百五十一條之一第四
    項但書第一款情形，本院改行通常程序；又因本件被告所犯係死刑、無期徒刑或
    最輕本刑為三年以上有期徒刑以外之罪，其於準備程序中就被訴事實為有罪之陳
    述，經本院告知簡式審判程序之旨，並聽取當事人意見後，經本院合議庭依刑事
    訴訟法第二百七十三條之一第一項規定裁定由受命法官獨任進行簡式審判程序，
    併此敘明。
據上論斷，依刑事訴訟法第四百五十二條、第二百七十三條之一第一項、第二百九十
九條第一項前段，毒品危害防制條例第十條第一項、第二項，刑法第十一條前段、第
五十六條、第四十七條、第五十一條第五款，判決如主文。
本案經檢察官魏雯祈到庭執行職務。
中      華      民      國    九十二    年     十二     月    二十九    日
                                  臺灣桃園地方法院刑事第一庭
                                      法  官  吳爭奇
右正本證明與原本無異。
                                      書記官  梁麗雲
中      華      民      國    九十二    年     十二     月    二十九    日


司法院資訊處製作；財團法人民間司法改革基金會備份。
